【裁判字號】    98,審消債更,846
【裁判日期】    990119
【裁判案由】    聲請更生程序
【裁判全文】
臺灣高雄地方法院民事裁定         98年度審消債更字第846號
聲  請  人  甲○○○
上列當事人聲請消費者債務清理事件，本院裁定如下：
    主  文
聲請駁回。
聲請費用由聲請人負擔。
    理  由
一、按債務人對於金融機構因消費借貸、自用住宅借款、信用卡
    或現金卡契約而負債務，在聲請更生或清算前，應提出債權
    人清冊，以書面向最大債權金融機構請求協商債務清償方案
    並表明共同協商之意旨；債務人聲請更生時，應提出財產及
    收入狀況說明書及其債權人、債務人清冊，消費者債務清理
    條例（下稱本條例）第151 條第1 項定有明文。次按債務人
    依本條例第151 條第1項規定請求協商債務清償方案後，任
    一債權金融機構於協商期間內對其財產聲請強制執行者，視
    為協商不成立；債權金融機構於債務人請求協商前已聲請法
    院開始強制執行程序，而不同意延緩執行者，亦同，本條例
    施行細則第44條亦有明文。又聲請更生或清算不合程式、不
    備其他要件或拒絕提出關係文件者，法院應以裁定駁回之，
    但其情形可以補正者，法院應定期間先命補正，復為本條例
    第8 條所明定。
二、本件聲請意旨略以：其有不能清償債務情事，於民國98年7月
    16日，以書面向最大債權金融機構國泰人壽股份有限公司（
    下稱國泰人壽）聲請前置協商及請求其向法院聲明暫緩強制
    執行程序，國泰人壽不同意暫緩執行，依本條例施行細則第
    44 條 規定，視為協商不成立，且其無擔保或無優先權之債
    務總額未逾新臺幣1,200 萬元，復未經法院裁定開始清算程
    序或宣告破產，爰聲請更生等語。
三、經查，本件債務人向本院聲請更生主張有本條例施行細則第
    44條視為協商不成立之事由，惟經本院以依職權詢問最大債
    權金融機構國泰人壽，國泰人壽表示雖於98年8 月13日收受
    前置協商申請書及延緩執行聲請書，惟聲請人並未檢附債權
    人清冊等相關文件，且其並未聲請強制執行，僅係參與分配
    債權人，並無同意延緩執行之權利，有公務電話紀錄在卷可
    稽。是本件應無消費者債務清理條例施行細則第44條之適用
    ，故本件聲請人聲請更生，顯未遵循本條例第151 條第1 項
    規定對於金融機構因消費借貸、自用住宅借款、信用卡或現
    金卡契約所負債務與全體債權金融機構先行債務協商之機制
    。次查：聲請人具狀聲請更生，未提出薪資收入之證明、配
    偶及受扶養人之96、97年度國稅局財產歸屬資料及綜合所得
    稅各類所得資料清單、金融聯徵中心綜合信用報告書及債權
    人清冊、勞保及健保之投保資料、聲請人96、97年度國稅財
    產歸屬資料及綜合所得稅各類所得資料清單等更生要件、民
    間債權人之借款證明、支出必要費用等證明文件到院。經本
    院於98年9 月11日裁定命聲請人於裁定送達後14日內補正，
    該裁定於98年9 月22日寄存送達，於98年10月1 日生送達效
    力，聲請人未補正，本院再於98年11月24日以雄院高民愛一
    98 審 消債更846 字第54666 號發函命聲請人於函到5 日內
    補正，聲請人於98年11月30日收受送達，迄未補正，有送達
    證書在卷可稽。是本件聲請人聲請更生不合程式，經本院以
    裁定命補正而未補正，法院命其補充陳述事項亦未補正，依
    上說明，自應駁回其更生之聲請，爰裁定如主文。
中    華    民    國    99    年    1     月    19    日
                      民事第六庭法  官  楊國祥
正本係照原本作成。
如不服本裁定，應於裁定送達後10日內，以書狀向本院提出抗告
，並繳納抗告費新臺幣1千元。
中    華    民    國    99    年    1     月    19    日
                                書記官  陳建琪


司法院資訊處製作；財團法人民間司法改革基金會備份。
